臺灣臺中地方法院民事判決
111年度建字第7號
原      告  帝發石材有限公司

法定代理人  林德旺  
被      告  聖億塑膠股份有限公司

法定代理人  張哲嘉  

訴訟代理人  張凉平  
            吳月琴  
上列當事人間請求給付工程保留款事件，本院於民國111年9月30
日言詞辯論終結，判決如下：
    主      文
原告之訴駁回。
訴訟費用由原告負擔。
    事實及理由
一、原告主張：被告於民國108年12月起，向原告要求施作地坪
    工程，約定工程款為新臺幣（下同）499,501元，均尚未給
    付；原告於106年7月施作之外牆工程，被告亦尚積欠工程保
    留款34,371元未給付，共533,872元未給付，爰依承攬契約
    關係提起本件訴訟等語。並聲明：被告應給付原告533,872
    元，及自支付命令送達翌日起至清償日止，按週年利率5％ 
    計算之利息。
二、被告則以：就外牆工程部分，兩造約定之工程總價為327,72
    3元，且約定為總價承攬，不得追加工程款，並約定永久保
    固，須保留3成永久保固金，應由原告承擔永久之風險與責
    任，另被告亦已以支票給付共326,531元並已兌現，差額僅1
    ,192元，此係原告同意折讓之金額，並未積欠任何款項，又
    兩造既約定由原告負永久保固責任，此3成永久保固金自須
    保留，被告實已溢付此部分之金額，原告自不得再向原告請
    求任何工程保留款。就地坪工程部分，則係誠品科技實業有
    限公司與原告簽約發包，與被告無關等語，資為抗辯。並聲
    明：原告之訴駁回。
三、得心證之理由
　㈠外牆工程部分：
  ⒈原告主張其承攬並施作被告定作之外牆工程等情，為被告所
    不爭執，且被告已以支票付款共326,531元，並已由原告兌
    現等情，亦為原告所不爭執（見本院卷第143頁），此部分
    之事實首堪認定。
  ⒉次查，原告固提出「帝發石材有限公司請款對帳明細單」（
    見110年度司促字第32860號卷第17頁），主張被告尚積欠34
    ,371元，惟該份明細為原告單方製作，未見被告簽名或用印
    ，難認係兩造約定之內容。而依被告提出之工程承攬合約書
    （見本院卷第63-68頁），經兩造用印，原告亦自承該份合
    約書上印章為真正（見本院卷第144頁），原告雖稱係遭被
    告盜蓋云云，然未據其提出任何證據以實其說，自難採信，
    足認該份合約書為兩造約定之內容。又其中第1條約定「工
    程總價：本工程合約價格含稅總價承包。」、第2條約定「
    詳如工程估價單，除本合約另有約定外，乙方（即原告）不
    得以任何理由要求加價，亦不按物價指數調整。」、第20條
    約定「保固期限：工程經甲方（即被告）驗收合格之日起，
    由乙方（即原告）永久保固。在保固期間於工程施工內容倘
    有損壞坍塌等其他之損壞（不包含甲方人為因素或其他工程
    影響），乙方負責免費於期限內修復。乙方需提供總價三成
    的保固金給甲方。若於保固期間，甲方以書面通知逾三日，
    乙方未能修復或於修繕期間提供品質相同之替代品，甲方得
    扣除保固金。因此致甲方受有損害者，乙方並應賠償之；且
    保固金繳交方式由貨款中扣抵。已約定永久保固，因此不得
    領回保固金。」，其後之工程合約書（簡式）則記載總計金
    額為327,723元，足認本件外牆工程之總價為327,723元，被
    告已支付326,531元，僅餘1,192元未給付，且兩造約定由原
    告負永久保固責任，總價3成之工程保固金（327,723之3成
    約為98,317元）不得領回，而被告尚未給付之1,192元明顯
    在98,317元之範圍內，足認為係兩造約定之工程保固金之一
    部分，依上開約定工程保固金由被告保管，且不得領回，則
    原告請求此部分之金額，自屬無據。
  ㈡地坪工程部分：　
    原告固提出「工程請款單」1紙（見司促卷第13頁），主張
    被告尚餘499,501元未給付，然此請款單亦係原告單方面製
    作，未見被告簽名或用印，且所記載之客戶為「張先生」，
    是否為被告亦有可疑。而被告提出之「工程承攬合約書」及
    「工程報價單」（見本院卷第89-97頁），記載業主名稱為
    「誠品科技實業有限公司」、承攬廠商為原告、工程內容為
    地坪，並經原告及誠品科技實業有限公司用印，足認此部分
    之承攬契約應係存在於原告及誠品科技實業有限公司之間，
    定作人並非被告，原告請求被告給付此部分之工程款，亦屬
    無據。
四、綜上所述，原告依承攬之法律關係，請求被告給付本息，為
    無理由，應予駁回。
五、本件事證已臻明確，兩造其餘主張及舉證，核與判決結果無
    影響，爰不逐一論斷，附此敘明。
六、訴訟費用負擔之依據：民事訴訟法第78條。
中　　華　　民　　國　　111 　年　　10　　月　　21　　日
                  民事第五庭  審判長法  官  陳文爵
                                    法  官  施懷閔
                                    法　官  陳昱翔
以上正本係照原本作成。
如不服本判決，應於判決書正本送達翌日起20日內，向本院提出
聲明上訴狀，並按他造人數檢附繕本。如委任律師提起上訴者，
應一併繳納上訴裁判費。
中　　華　　民　　國　　111 　年　　10　　月　　21　　日
                                    書記官  張卉庭